最高法院刑事判決　　　　　　　　　　　　　　　九十一年度台上字第七四二四號
　　上 訴 人　甲○○ 男民國.
　　　　　　　乙○○ 男民國七.
右上訴人等因公共危險案件，不服台灣高等法院高雄分院中華民國八十九年十月三十
一日第二審判決（八十九年度上訴字第一一○○號，起訴案號：台灣高雄地方法院檢
察署八十九年度少連偵字第一○五號），提起上訴，本院判決如左：
    主  文
上訴駁回。
    理  由
按刑事訴訟法第三百七十七條規定，上訴於第三審法院，非以判決違背法令為理由，
不得為之。是提起第三審上訴，應以原判決違背法令為理由，係屬法定要件。如果上
訴理由狀並未依據卷內訴訟資料，具體指摘原判決不適用何種法則或如何適用不當，
或所指摘原判決違法情事，顯與法律規定得為第三審上訴理由之違法情形，不相適合
時，均應認其上訴為違背法律上之程式，予以駁回。本件原判決引用第一審判決書記
載之事實，認定上訴人甲○○於民國八十九年三月二十五日下午十時許，騎乘其所有
之車牌號碼ＰＪＨ｜七九○號機車，在高雄市○○路；而上訴人乙○○於同日下午十
時三十分許，騎乘其所有車牌號碼ＧＧ九｜三一一號機車，後載少年黃斯威，在同市
前鎮區○○路與中山路口，見其他不詳姓名年籍，約五十餘人騎乘約五十部機車正在
道路上高速飆車競駛，竟共同基於公共危險之犯意聯絡，先後加入該飆車隊，沿同市
○○路、五福路等路段，以時速六十、七十公里之高速佔用快車道飆車競駛，並強行
闖越紅燈、併行或蛇行，使往來之行人及汽、機車均難以通行，致生其他車輛及行人
往來之危險。嗣於同日下午十一時四十分許，行至同市○○區○○路、河東路口時，
為警查獲等情。因認第一審判決論處上訴人二人共同以飆車競駛之他法，致生往來之
危險罪刑（各處有期徒刑八月，並均諭知緩刑四年），為無不合，予以維持，駁回上
訴人等在第二審之上訴。已詳敘其調查、取捨證據之結果及憑以認定犯罪事實之心證
理由，並就上訴人等否認犯罪所辯各語認非可採，予以論述。就形式上觀察，原判決
要無採證認事違背經驗法則、論理法則或理由不備之違背法令情事。原判決理由所謂
上訴人二人警詢關於加入飆車行列時間之供述係概略之時點，意指係上訴人二人分別
本其記憶所為，與確實之時點難免有誤，故其等於警詢所供之時間，僅係大概略約之
時點，此項理由之論述尚無與卷證不符之矛盾可指。且原判決引用第一審判決書記載
之事實認上訴人等在高雄市○鎮區○○路與中山路口，見其他不詳姓名年籍之約五十
餘人騎乘約五十部機車正在道路上高速飆車競駛，乃基於共同犯意聯絡，先後加入該
飆車隊等情，固未明確認定其等加入時究係在飆車中，或係在集結時，然不論其等加
入時係在他人飆車競駛中，或係在集結之時，對所應成立之罪名並無影響。而原判決
理由所謂「……加入飆車族之後，非必即時出發飆車，蓋參加者應有先後，尚需加計
集結時間」之語，旨在說明不能以一心路起點至中山路口行程僅三、五分鐘，即否認
上訴人二人於警詢所供加入飆車族之時間相差三十分鐘等自白之真實性，是其論敘要
與上開事實認定尚無不相一致情形。又第一審判決事實認上訴人二人加入飆車族後，
沿高雄市○○路、五福路等路段，以時速六、七十公里之高速佔用快車道飆車競駛，
並強行闖越紅燈、併行或蛇行，使往來之行人、機車及汽車均難以通行，致生其他車
輛及行人往來之危險等情，衡其行為態樣已該當刑法第一百八十五條第一項之妨害公
眾往來安全罪之構成要件。至其等於上開路段有無往返來回情形，要與該罪成否之認
定無必然關係。是尚難以原判決引用第一審判決該項事實認定，而對該枝節事項未加
記載，遽認與其理由引述證人劉芳明所稱飆車族有來回競飆情形之語，有不相一致之
違法。而交通部公路局高雄區監理所於八十九年五月八日檢送上開二機車之車籍資料
，其中關於ＧＧ九｜三一一號機車，因第一審法院於函查時誤載其車號為ＧＧ九｜三
三一號，致該部分檢送之車籍資料與原擬函查之內容不符。然該ＧＧ九｜三一一號機
車確係乙○○所有，登記在其名下乙節，已迭據其於第一審及原審法院坦認無誤，是
第一審判決理由以上開二機車分別係甲○○、乙○○所有，業據其等供明在卷，且有
上開交通部公路局高雄區監理所復函可稽，乃認其係供上訴人二人犯罪所用之物，而
依刑法第三十八條第一項第二款規定併予宣告沒收，尚無違誤。雖其就交通部公路局
高雄區監理所檢送之車籍資料中，將ＧＧ九｜三一一號機車，誤為ＧＧ九｜三三一號
之情形，未加說明，而不無微瑕，然尚難執此指其有證據上理由矛盾之違法。是上訴
意旨上開所指摘者，核與法律規定得為第三審上訴理由之違法情形，不相適合。而其
餘上訴意旨，係就原判決已說明事項或屬原審採證認事職權之適法行使，徒憑己見，
任意指摘為違法，且仍為單純事實上之爭執，要難謂為適法之第三審上訴理由。依前
揭說明，本件上訴人二人之上訴顯屬違背法律上之程式，應予駁回。
據上論結，應依刑事訴訟法第三百九十五條前段，判決如主文。
中      華      民      國    九十一    年     十二     月    二十六    日
                              最高法院刑事第十二庭
                                  審判長法官  張  淳  淙
                                        法官  謝  俊  雄
                                        法官  蘇  振  堂
                                        法官  張  春  福
                                        法官  呂  丹  玉
      右正本證明與原本無異
                                              書  記  官
中      華      民      國    九十一    年     十二     月    三十一    日
